【裁判字號】    97,交聲,1103
【裁判日期】    971231
【裁判案由】    聲明異議
【裁判全文】
臺灣臺南地方法院交通事件裁定  97年度交聲字第1103號
移送機關    交通部公路總局嘉義區監理所新營監理站
異議人即
受處分人    甲○○
上列受處分人因違反道路交通管理處罰條例案件，對於交通部公
路總局嘉義區監理所新營監理站民國97年11月3日所為之裁決處
分（處分案號：新監裁罰字第裁73-B00000000號），聲明異議，
本院裁定如下：
    主  文
異議駁回。
    理  由
一、原處分意旨略以：異議人即受處分人甲○○（下稱異議人）
    ，所有之車牌號碼V5-6435號車輛，於民國（下同）97年10
    月12日上午9時04分許，在高雄市○○街151號前，因在設有
    禁止停車標線之處所停車，經高雄市政府警察局交通警察大
    隊員警依違反道路交通管理處罰條例第56條第1項第4款之規
    定，製單逕行舉發，嗣經交通部公路總局嘉義區監理新營監
    理站（下稱移送機關），以其違規事實明確，乃依道路交通
    管理處罰條例第56條第1項第4款之規定，裁處異議人罰鍰新
    台幣900元。
二、本件聲明異議意旨略以：異議人於97年10月12日上午9時停
    於高雄市○○街前，因前方為郵局，架有一個告示牌註明「
    學校、郵局前黃線區下午六時至上午七時及例假日可以停車
    」在，當日為星期日，所以異議人才將車停放於該地。異議
    人停車的位置是審計處，既然郵局、學校都可假日停放，同
    為公家單位之審計處為何不行？為此，提出聲明異議，請求
    撤銷原處分等語。
三、按黃實線設於路側者，用以禁止停車，道路交通標誌標線號
    誌設置規則第149條第1項第1款第4目定有明文。次按汽車駕
    駛人停車時，在設有禁止停車標誌、標線之處所停車者，處
    新臺幣600元以上1,200元以下罰鍰，道路交通管理處罰條例
    第56條第1項第4款定有明文。
四、經查：
  (一)移送機關指稱異議人所有牌照號碼V5-6435號自用一般小客
    車，於上揭時、地遭警舉發在設有黃實線之禁止停車標線之
    處所停車，有高雄市政府交通局97年10月24日高市交停字第
    0970050156號函檢附照片4幀在卷可稽，且異議人亦不否認
    有於該處停車之行為，因此，異議人於上開時、地有在設有
    禁止停車標線之處所停車之違規行為當可認定。
  (二)惟異議人辯稱誤以為「該處（審計處）於例假日得在黃線停
    車」云云，然由舉發機關所提出之照片觀之，本件違規行為
    停車地點之路段係劃有黃色禁止停車標線處，且該處無相關
    告示牌告之該路段例於假日可停車，由前揭說明可知，此即
    為禁止停車之路段，況不得因不知法規而免除行政處罰責任
    ，行政罰法第8條前段定有明文，故其辯稱係因不知法律而
    誤以為該處與郵局、學校同，假日得於黃線處停車一節，實
    不足採。又該處附近郵局前雖設有「學校、郵局前黃線區下
    午六時至上午七時及例假日可以停車」之告示牌，但已於97
    年8月25日將禁止停車黃線變更為禁止臨時停車紅線及機車
    位，而本件違規地點原為審計部高雄市審計處大門出入口，
    漆劃為禁止停車黃線路段，並非前述郵局區域範圍，亦有高
    雄市政府交通局97年11月28日高市交停字第0970056681號函
    1份附卷可參，故異議人辯稱遭告示牌誤導，尚屬無據。從
    而，移送機關指稱異議人有在設有禁止停車標線之處所停車
    之違規行為，自屬無誤。
五、綜上所述，異議人因有在禁止停車處所停車之違規行為，經
    移送機關依道路交通管理處罰條例第56條第1項第4款之規定
    ，裁處異議人罰鍰新台幣900元，並無違誤，從而，異議人
    之異議為無理由，應予駁回。
六、據上論斷，應依道路交通管理處罰條例第87條第2項、道路
    交通案件處理辦法第19條，裁定如主文。
中    華    民    國    97    年    12    月    31    日
                     交通法庭   法  官   陳淑勤
以上正本證明與原本無異。
如不服本裁定，應於送達後5日內，向本院提出抗告狀。
                                書記官   謝國欽
中    華    民    國    97    年    12    月    31    日


司法院資訊處製作；財團法人民間司法改革基金會備份。
